# 关于业务合并的问题

提问人：windy1978 时间：2017-09-06 10:26:22
陈版主，有个问题请教一下， 2016 年 4 月 1 日A公司自关联方B公司现金购买 80 万固定资产与 380 万存货，但实际上B公司是将整体的业务转入（生产销售采购及人员）A公司（主要是在纳税方面的考虑），现在A公司编制 2016 合并报表需要将B公司相关资产负债（涉及业务）和 2016 年1-3利润表纳入合并吗？合并报表的期初数要模拟并入B公司 2015 相关资产负债（涉及业务）吗？

回答人：chenyiwei
如果所收购的固定资产具备“业务三要素”即具备完整的投入、加工处理过程和产出能力（或者能够与A公司现有资源相结合而提供这种能力），应认为构成业务，相应地该交易属于同一控制下业务合并而不是资产购买。在这种情况下，A对取得B的固定资产和存货应按在B的原账面价值入账，与交易对价之间的差额调整权益；如果A有其他子公司，需编制合并报表的，则在合并报表层面需追溯重述前期比较数据。

提问人：跨度防护 时间：2017-09-06 23:04:41
如果属于合并，A又不确认长投，B也不确认实收资本，请问A B个别报表以及A合并报表分别如何处理呢？

回答人：chenyiwei
A对取得各项资产、负债按原账面价值入账，编制合并报表时追溯前期；B按正常的资产处置处理。

提问人：windy1978 时间：2017-09-07 09:30:12
陈老师：还有两个疑问 1 、如果这样由于这一块的业务2016.1-3产生的利润应并入A公司吧 2 、如果追溯调整前期报表，由于这一块业务还需要从B剥离出来（B还有其他业务），如何编制连续多期的剥离报表，版主可有这方面的资料供参考，谢谢

回答人：chenyiwei
1 、因为是合并日前的损益，因此在A的个别报表层面不计入 2016 年度的净利润。 2 、我以前发过一些以前的IPO阶段剥离调整、备考报表编制等资料，可以参考。

提问人：windy1978 时间：2017-09-07 18:55:23
陈老师，是否可以这样理解，同一控制下控股合并时要并1-3月的利润，而业务合并时不要并1-3月的利润。另外相关编制模拟报表我没搜到，老师可有连接发一个给我谢谢

回答人：chenyiwei
即使是控股合并，也只是在合并报表层面才追溯。关键问题不是合并的形式是业务合并还是控股合并，而是看在哪个层次的报表中。
你可以搜索一下备考报表和模拟报表的区别。

提问人：windy1978 时间：2017-09-15 15:19:54
陈老师，A本身不需要编制合并报表，但A的母公司C在编制合并报表的时候要不要模拟1-3的利润与追溯调整前期报表

回答人：chenyiwei
母公司编制合并报表时需要。